臺灣嘉義地方法院刑事判決　　　　　　　 99年度訴字第979號
公　訴　人　臺灣嘉義地方法院檢察署檢察官
被　　　告　黃安何
上列被告因違反毒品危害防制條例等案件，經檢察官提起公訴（
99年度毒偵字第1539號、99年度偵字第9157號），其中施用毒品
違反毒品危害防制條例部分，被告自白犯罪，經合議庭裁定改以
簡式審判程序審理，茲判決如下：
    主  文
黃安何施用第一級毒品，累犯，處有期徒刑捌月。扣案之注射針
筒貳支，均沒收。
    犯 罪 事 實
一、黃安何前於民國87年間因施用毒品違反毒品危害防制條例案
    件，經本院以87年度毒聲字第406號裁定送觀察勒戒後，認
    無繼續施用毒品傾向，於87年11月19日釋放出所，並經臺灣
    嘉義地方法院檢察署檢察官以87年度偵字第5226號為不起訴
    處分確定。又因施用毒品案件，經本院以88年度毒聲字第18
    20號裁定送觀察勒戒，認無繼續施用毒品傾向，於89年1月1
    0日釋放出所，再經臺灣嘉義地方法院檢察署檢察官以89年
    度毒偵字第60號為不起訴處分確定。再因施用毒品案件，經
    本院以89年度毒聲字第642號裁定令入戒治處所施以強制戒
    治，復經本院以89年度毒聲字第1311號裁定停止強制戒治處
    分，於89年9月22日出監，並在90年5月11日強制戒治期滿。
    該次施用毒品犯行，復經本院以89年度簡字第122號判決，
    判處有期徒刑5月確定。另因(一)竊盜案件，經本院以94年度
    易字第303號判決，判處有期徒刑9月確定；(二)連續施用第一
    級毒品、第二級毒品，經本院以94年度訴字第636號判決分
    別判處有期徒刑8月、6月，定應執行有期徒刑1年1月確定；
    上述(一)、(二)各罪經本院以95年度聲字第125號裁定應執行有
    期徒刑1年9月確定，於95年12月13日縮短刑期假釋出監並付
    保護管束，嗣經撤銷假釋，執行殘刑4月26日，於96年12月
    28日縮刑期滿執行完畢。再因施用第一、二級毒品案件，經
    本院以97年度訴字第586號判決，判處有期徒刑7月、5月，
    定應執行有期徒刑10月確定，於98年12月18日縮短刑期執行
    完畢。
二、黃安何猶不知戒除毒癮，明知海洛因及甲基安非他命分別係
    毒品危害防制條例第2條第2項第1、2款所明定列管之第一、
    二級毒品，不得施用、持有，仍基於施用第一級毒品及第二
    級毒品之犯意，於99年8月15日某時，在其位於嘉義縣鹿草
    鄉三角村三角子104號住處，以將海洛因及甲基安非他命一
    同放置於注射針筒內加水稀釋後，以注射方式施用海洛因及
    甲基安非他命1次。嗣經警持本院核發之搜索票至其上開住
    處搜索，查扣注射針筒2支，並經其同意採集其尿液檢體送
    驗後，結果呈現嗎啡及甲基安非他命陽性反應，始悉上情（
    其另涉犯毀損案件，由本院另為公訴不受理判決）。
三、案經嘉義縣警察局水上分局報請臺灣嘉義地方法院檢察署檢
    察官偵查起訴。
    理  由
一、本件被告黃安何所犯係死刑、無期徒刑或最輕本刑為3年以
    上有期徒刑以外之罪，其於準備程序中就被訴事實為有罪之
    陳述，經本院告知簡式審判程序之旨，並聽取公訴人、被告
    之意見後，爰依刑事訴訟法第273條之1第1項規定合議裁定
    由受命法官獨任進行簡式審判程序。
二、訊據被告對其於上揭時、地，施用第一級毒品海洛因、第二
    級毒品甲基安非他命之犯罪事實，於本院審理中坦承不諱，
    核與其在警詢中所述合致，而其為警查獲後經採集尿液囑託
    鑑定結果，亦呈嗎啡（即海洛因進入人體後之代謝物）陽性
    反應、甲基安非他命陽性反應，此有臺灣檢驗科技股份有限
    公司出具之99年8月31日KH/2010/00000000號濫用藥物檢驗
    報告、嘉義縣警察局水上分局偵辦涉嫌毒品案件代號與真實
    姓名對照表、搜索扣押筆錄、扣押物品收據、扣押物品目錄
    表、扣押書各1份、照片3張及扣案之注射針筒2支在卷可稽
    ，是上述證據與被告之自白互核一致。又被告有事實欄一所
    載因施用毒品違反毒品危害防制條例而受觀察勒戒及強制戒
    治，復於強制戒治執行完畢釋放後5年內再犯施用毒品違反
    毒品危害防制條例案件等情形，此亦有臺灣高等法院被告前
    案紀錄表在卷可憑。是以本件事證已臻明確，被告於強制戒
    治執行完畢釋放後，於5年內已再犯施用毒品案件，並經依
    法追訴處罰，其本件第3次以上再度施用毒品海洛因、甲基
    安非他命之行為，堪為認定，應予依法論科。
三、按海洛因、甲基安非他命係毒品危害防制條例第2條第2項第
    1款、第2款所明定之第一級、第二級毒品，不得非法持有、
    施用。核被告所為，係違反毒品危害防制條例第10條第1項
    之施用第一級毒品罪及同條第2項之施用第二級毒品罪。其
    施用第一級毒品海洛因前後持有海洛因、施用第二級毒品甲
    基安非他命前後持有甲基安非他命之低度行為，應分別為施
    用海洛因、甲基安非他命之高度行為所吸收，均不另論罪。
    又被告上開施用毒品係同時施用第一級、第二級毒品，係以
    一行為觸犯數罪名之想像競合犯，應依刑法第55條前段從一
    重之施用第一級毒品罪處斷（檢察官謂被告該次為警查獲係
    分別施用第一級、第二級毒品，應分論併罰，惟被告自承係
    同時施用第一級、第二級毒品，已如前述，此外又查無其他
    積極證據得認確係分別施用，礙難為不利被告之認定，此部
    分見解應予更正）。又被告有事實欄一所載之科刑執行紀錄
    ，此有臺灣高等法院被告前案紀錄表1份附卷可按，其於受
    有期徒刑執行完畢後，5年以內故意再犯本件有期徒刑以上
    之罪，為累犯，應依刑法第47條第1項規定加重其刑。爰審
    酌被告係國中畢業之智識程度，自承已婚，父母健在，皆為
    聾啞人，分別60歲、52歲，其前曾幫忙父母種植小蕃茄，收
    成期間約2、3個月，每次收成所得不一，約10萬元至3萬餘
    元間，視蕃茄價格而定，育有3名子女，分別年約7歲、3歲
    、4個月，均由其妻照顧，其有弟妹各1名，均已成年，胞妹
    離異後返家居住等家庭生活狀況，且有前述犯罪及施用毒品
    遭查獲之紀錄，有臺灣高等法院被告前案紀錄表附卷足據，
    其前已因觀察勒戒執行完畢而經不起訴處分，業受毒品危害
    防制條例對施用毒品人之寬典，竟仍一再施用，不知戒除毒
    癮，而其施用毒品實為戕害自身健康之犯罪，於他人固無明
    顯重大危害，然對社會善良風氣已足生不良影響，並斟酌其
    施用之次數，及其坦承施用毒品之犯行之犯後態度等一切情
    狀，核情量處如主文所示之刑，以資儆懲。至扣案之注射針
    筒2支，係其所有供本件施用第一級、第二級毒品所用之物
    ，業據被告供述綦詳，均應依刑法第38條第1項第2款規定，
    宣告沒收。
據上論斷，應依刑事訴訟法第273條之1第1項、第299條第1項前
段，毒品危害防制條例第10條第1項、第2項，刑法第11條前段、
第47條第1項、第55條前段、第38條第1項第2款，判決如主文。
本案經檢察官侯德人到庭執行職務
中    華    民    國   100    年    1     月    24    日
                  刑事第一庭    法  官  呂美玲
以上正本證明與原本無異。
如不服本判決應於收受判決後10日內向本院提出上訴書狀，並應
敘述具體理由；其未敘述上訴理由者，應於上訴期間屆滿後20日
內向本院補提理由書（均須按他造當事人之人數附繕本）「切勿
逕送上級法院」。
中    華    民    國   100    年    1     月    24    日
                                書記官  洪敏芳
附錄法條：
毒品危害防制條例第10條
施用第一級毒品者，處 6 月以上 5 年以下有期徒刑。
施用第二級毒品者，處 3 年以下有期徒刑。